

CONTACTO



davidiqm@gmail..com



Cel: +52 981-175-8044



San Francisco de Campeche, Campeche, México

FORMACIÓN ACADÉMICA

Universidad Autónoma de Campeche

Licenciatura en Ingeniería en Tecnología de Software (2018-2022).

TECNOLOGÍAS

- PHP (Laravel)
- Javascript
- Java
- Python
- HTML
- CSS (Bootstrap, SASS)
- Git/Github
- Flutter / Dart
- MySQL

IDIOMAS

• Idioma Inglés Intermedio Nivel Oral: Intermedio | Escrito: Intermedio.

David Iván Quimé Montalvo

INGENIERO EN TECNOLOGÍA DE SOFTWARE

SOBRE MI

Soy un joven recién egresado en Ingeniería en Tecnología de Software con experiencia en desarrollo de web con distintos lenguajes y frameworks. Soy una persona proactiva con pasión hacia la tecnología y en constante aprendizaje. Predispuesto a colaborar en equipo, abierto al diálogo y con buenas habilidades comunicativas.

EXPERIENCIA LABORAL

Servicio Social - Programador (remoto)

SEDETUOP Campeche, Mayo 2022 - Presente

- Desarrollo de aplicación móvil en Flutter
- Desarrollo de API

Freelancer

Desarrollador Freelancer, Enero 2021 - Presente

- Desarrollo de aplicaciones
- Desarrollador web
- Diseño web

Programador Full Stack

Nutrimorin, Marzo 2020 - Abril 2021

- Creación y desarrollo de sistema de inventario web con Laravel.
- Desarrollo de API de clientes en Laravel.
- Integración de sistema con desarrollo en aplicación móvil hecha en Flutter.
- Técnico de computadoras